bg-BG: Формула на течността за автомобилни чистачки: Препарат за отстраняване на насекоми; Препарат за размразяване; Препарат за почистване на стъкла (общ); Препарат за отстраняване на маслен/гресиран филм; Препарат за отстраняване на пътен филм; Препарат за отстраняване на сол/зимна мръсотия; Препарат за отстраняване на дървесна смола; Препарат за отстраняване на петна от вода; Друго
zh-CN: 车用玻璃水配方: 除虫剂; 除冰剂; 玻璃清洁剂（通用）; 去油膜剂; 去路面油膜剂; 除盐剂/冬季污垢; 除树脂剂; 除水渍剂; 其他
en: Vehicle windshield fluid formula: Bug remover; De-icer; Glass cleaner (general); Oil/grease film remover; Road film remover; Salt remover / winter grime; Tree sap remover; Water spot remover; Other
pl: Formuła płynu do spryskiwaczy: Do usuwania owadów; Odmrażacz; Płyn do mycia szyb (ogólny); Do usuwania osadu olejowego/tłuszczowego; Do usuwania brudu drogowego; Do usuwania soli / brudu zimowego; Do usuwania żywicy; Do usuwania plam po wodzie; Inne
lt-LT: Automobilio priekinio stiklo skysčio formulė: Vabzdžių valiklis; Ledo tirpiklis; Stiklų valiklis (bendrosios paskirties); Alyvos / riebalų plėvelės valiklis; Kelio apnašų valiklis; Druskų / žiemos purvo valiklis; Medžių sakų valiklis; Vandens dėmių valiklis; Kita
sl-SI: Formula tekočine za vetrobransko steklo vozila: Sredstvo za odstranjevanje insektov; Sredstvo za odmrzovanje; Čistilo za steklo (splošno); Sredstvo za odstranjevanje olja/maščobe; Sredstvo za odstranjevanje cestne umazanije; Sredstvo za odstranjevanje soli/zimske umazanije; Sredstvo za odstranjevanje drevesne smole; Sredstvo za odstranjevanje vodnih madežev; Drugo
de: Formulierung der Scheibenwaschflüssigkeit: Insektenentferner; Enteiser; Glasreiniger (allgemein); Öl-/Schmierfilmentferner; Straßenschmutzentferner; Salzentferner / Winterschmutz; Baumharzentferner; Wasserfleckentferner; Sonstiges
hr-HR: Formula tekućine za vjetrobransko staklo vozila: Sredstvo za uklanjanje insekata; Sredstvo za odmrzavanje; Sredstvo za čišćenje stakla (općenito); Sredstvo za uklanjanje filma od ulja/masti; Sredstvo za uklanjanje cestovnog filma; Sredstvo za uklanjanje soli/zimske prljavštine; Sredstvo za uklanjanje smole drveća; Sredstvo za uklanjanje mrlja od vode; Ostalo
ko: 차량용 앞유리 세척액 배합: 벌레 제거제; 성에 제거제; 유리 세정제(일반); 유막/기름때 제거제; 로드 필름 제거제; 염분 제거제/겨울철 오염물; 나무 수액 제거제; 워터스팟 제거제; 기타
nl: Voertuig ruitensproeiervloeistof formule: Insectenverwijderaar; Ontdooier; Glasreiniger (algemeen); Olie-/vetfilmverwijderaar; Straatvuilverwijderaar; Zoutverwijderaar / wintervuil; Boomharsverwijderaar; Watervlekverwijderaar; Overige
sk-SK: Vzorec kvapaliny na čelné sklo vozidla: Odstraňovač hmyzu; Odmrazovač; Čistič skla (bežný); Odstraňovač olejového/mastného filmu; Odstraňovač cestného filmu; Odstraňovač soli/zimnej špiny; Odstraňovač živice; Odstraňovač škvŕn od vody; Iné
tr: Araç ön cam yıkama sıvısı formülü: Böcek temizleyici; Buz çözücü; Cam temizleyici (genel); Yağ/gres filmi temizleyici; Yol kiri temizleyici; Tuz temizleyici / kış kiri; Ağaç reçinesi temizleyici; Su lekesi temizleyici; Diğer
ro-RO: Formula lichidului de parbriz auto: Soluție pentru îndepărtarea insectelor; Soluție de dezghețare; Soluție de curățat geamuri (generală); Soluție degresantă; Soluție pentru pelicula de trafic; Soluție pentru îndepărtarea sării / murdăriei de iarnă; Soluție pentru îndepărtarea rășinii; Soluție pentru îndepărtarea petelor de apă; Altele
es: Fórmula del líquido limpiaparabrisas para vehículos: Eliminador de insectos; Descongelante; Limpiacristales (general); Eliminador de películas de aceite/grasa; Eliminador de película de suciedad vial; Eliminador de sal/suciedad de invierno; Eliminador de savia de árboles; Eliminador de manchas de agua; Otro
it: Formulazione del liquido lavavetri per veicoli: Rimuovi insetti; Deghiacciante; Detergente per vetri (generico); Rimuovi pellicola di olio/grasso; Rimuovi sporco stradale; Rimuovi sale / sporco invernale; Rimuovi resina; Rimuovi macchie d'acqua; Altro
fr: Formule du liquide lave-glace: Démoustiqueur; Dégivrant; Nettoyant pour vitres (général); Dégraissant (film d’huile/graisse); Éliminateur de film routier; Éliminateur de sel/saletés d’hiver; Nettoyant pour sève; Nettoyant pour taches d’eau; Autre
vi: Công thức dung dịch rửa kính chắn gió xe: Tẩy vết côn trùng; Làm tan băng; Nước rửa kính (thông thường); Tẩy màng dầu mỡ; Tẩy màng bẩn trên đường; Tẩy muối / cặn bẩn mùa đông; Tẩy nhựa cây; Tẩy vết nước; Khác
zh-TW: 擋風玻璃清潔液配方: 除蟲劑; 除冰劑; 玻璃清潔劑 (通用); 去油膜劑; 道路污垢清除劑; 除鹽劑 / 冬季污垢; 除樹汁劑; 除水漬劑; 其他
pt-BR: Fluido para para-brisa veicular fórmula: Removedor de insetos; Descongelante; Limpador de vidros (geral); Removedor de película de óleo/graxa; Removedor de sujeira de estrada; Removedor de sal/sujeira de inverno; Removedor de seiva de árvore; Removedor de manchas de água; Outro
fi: Ajoneuvon tuulilasinpesunesteen koostumus: Hyönteisten poistaja; Jäänpoistaja; Lasinpuhdistusaine (yleinen); Öljy-/rasvakalvon poistaja; Tielian poistaja; Suolanpoistaja / talvilika; Pihkanpoistaja; Vesitahrojen poistaja; Muu
pt-PT: Fórmula do líquido limpa-para-brisas: Removedor de insetos; Descongelante; Limpa-vidros (geral); Removedor de película de óleo/gordura; Removedor de película de estrada; Removedor de sal/sujidade de inverno; Removedor de seiva de árvores; Removedor de manchas de água; Outro
cs: Typ směsi do ostřikovačů: Odstraňovač hmyzu; Odmrazovač; Čistič skel (obecný); Odstraňovač olejového/mastného filmu; Odstraňovač silničního filmu; Odstraňovač soli / zimní špíny; Odstraňovač smoly; Odstraňovač vodních skvrn; Jiné
th: สูตรน้ำยาเช็ดกระจกรถยนต์: ขจัดคราบแมลง; ละลายน้ำแข็ง; ทำความสะอาดกระจก (ทั่วไป); ขจัดคราบฟิล์มน้ำมัน/จาระบี; ขจัดคราบสกปรกบนท้องถนน; ขจัดคราบเกลือ/คราบสกปรกฤดูหนาว; ขจัดคราบยางไม้; ขจัดคราบน้ำ; อื่นๆ
sv: Formel för vindrutevätska: Insektsborttagning; Isborttagning; Fönsterputs (allmän); Olje-/fettborttagning; Trafikfilmsborttagning; Saltborttagare/vintersmuts; Kådborttagning; Borttagning av vattenfläckar; Övrigt
el: Φόρμουλα υγρού παρμπρίζ οχήματος: Καθαριστικό εντόμων; Αποπαγωτικό; Καθαριστικό τζαμιών (γενικής χρήσης); Αφαιρετικό για λάδια/γράσα; Καθαριστικό οδικών ρύπων; Αφαιρετικό αλατιού / χειμερινών ρύπων; Καθαριστικό ρετσινιού; Καθαριστικό για κηλίδες νερού; Άλλο
ja: 車両用ウィンドウウォッシャー液配合: 虫取り; 解氷; ガラスクリーナー (一般用); 油膜 / グリス除去; 水垢除去; 塩分 / 融雪剤除去; 樹液除去; ウォータースポット除去; その他
hu: Szélvédőmosó folyadék összetétele: Rovaroldó; Jégoldó; Üvegtisztító (általános); Olaj-/zsíroldó; Közúti szennyeződés eltávolító; Sóoldó / téli szennyeződés; Fagyantaeltávolító; Vízfolteltávolító; Egyéb
nb: Formel for spylervæske: Insektfjerner; Isfjerner; Glassrens (generell); Olje-/fettfilmfjerner; Trafikkfilmfjerner; Saltfjerner / vintersmuss; Kvaefjerner; Vannflekkfjerner; Annet
da: Formulering for sprinklervæske: Insektfjerner; Afrimer; Glasrens (generelt); Olie-/fedtfjerner; Trafikfilmsfjerner; Salt- og snavsfjerner (vinter); Harpiksfjerner; Fjerner til vandpletter; Andet
ru: Формула жидкости для автомобильного стеклоомывателя: Очиститель от следов насекомых; Размораживатель; Очиститель стекол (общий); Очиститель от масляной/жировой пленки; Очиститель от дорожного налета; Очиститель от соли / зимней грязи; Очиститель от древесной смолы; Очиститель от водных пятен; Другое